【裁判字號】    96,訴,3701
【裁判日期】    970117
【裁判案由】    槍砲彈藥刀械管制
【裁判全文】
臺灣板橋地方法院刑事判決              96年度訴字第3701號
公  訴  人  臺灣板橋地方法院檢察署檢察官
被      告  甲○○
                    （另案於臺灣臺北監獄臺北分監執行中）
指定辯護人  本院公設辯護人吳天明
上列被告因違反槍砲彈藥刀械管制條例案件，經檢察官提起公訴
（九十五年度偵字第二五０六五號），本院判決如下：
    主    文
甲○○未經許可，寄藏可發射子彈具有殺傷力之改造手槍，累犯
，處有期徒刑年貳月，併科罰金新臺幣伍萬元，罰金如易服勞
役，以新臺幣壹仟元折算壹日。扣案之仿ＢＥＲＥＴＴＡ廠９２
ＦＳ型改造手槍壹支（含彈匣壹個，槍枝管制編號：00000
00000號）及子彈共伍顆均沒收。
    犯罪事實
一、甲○○前因違反毒品危害防制條例案件，經本院於民國九十
    四年九月六日，以九十四年度簡字第三九０五號判決判處有
    期徒刑四月確定，並於九十五年五月六日縮刑期滿執行完畢
    。竟仍不知悔改，於九十五年十月二十六日前約一星期之某
    日（起訴書誤載為十月初某日），基於寄藏具有殺傷力、可
    發射子彈之改造手槍及子彈之犯意，在當時為其居所之臺北
    縣三峽鎮○○路一０三號，收受已成年真實姓名年籍不詳，
    綽號為「阿志」之人所交付而具殺傷力仿ＢＥＲＥＴＴＡ廠
    ９２ＦＳ型改造手槍一支（含彈匣一個，槍枝管制編號：0
    000000000號，起訴書誤載為000000000
    0號）及具殺傷力之子彈共七顆（其中二顆已因鑑定需要而
    試射），並代為寄藏之。嗣於九十五年十月二十六日，在上
    址為警所查獲，並扣得前開槍彈。
二、案經臺北市政府警察局移送臺灣板橋地方法院檢察署檢察官
    偵查起訴。
    理    由
一、訊據被告甲○○對於上揭犯罪事實於本院審理中均坦承不諱
    （見本院九十六年十二月二十七日審判筆錄第三頁至第四頁
    ），而警方人員於九十六年十月二十六日至被告所居住之臺
    北縣三峽鎮○○路一０三號執行搜索勤務時，自該處查扣仿
    ＢＥＲＥＴＴＡ廠９２ＦＳ型改造手槍一支（含彈匣一個，
    槍枝管制編號：0000000000號）及子彈共七顆（
    其中二顆已因鑑定需要而試射）一情，有搜索扣押筆錄一份
    在卷（見臺灣板橋地方法院檢察署九十五年度偵字第二五０
    六五號卷第三十三頁至第三十六頁）及該等槍彈扣案可稽，
    此情已足認定；又該等扣案槍彈經具有專門鑑定槍彈是否具
    殺傷力之內政部警政署刑事警察局鑑定結果，認為手槍部分
    係仿ＢＥＲＥＴＴＡ廠９２ＦＳ型改造手槍，具有殺傷力，
    而子彈部分，除制式子彈五顆以性能檢驗法檢驗認有殺傷力
    外，土造子彈二顆經以試射法檢驗結果，亦認具有殺傷力等
    情，有該局九十五年十二月一日000000000號槍彈
    鑑定書一份在卷可稽（見前開偵卷第六十九頁至第七十頁）
    ，此情已足認定。是足認被告於本院審理中出於任意性之自
    白與事實相符，從而本件事證明確，被告犯行已堪認定。
二、按槍砲彈藥刀械管制條例第四條所列之槍砲、彈藥，依該條
    例第五條規定，非經中央主管機關許可，不得製造、販賣、
    運輸、轉讓、出租、出借、持有、寄藏或陳列。是核被告所
    為，係犯該條例第八條第四項之未經許可寄藏其他可發射子
    彈具有殺傷力之改造手槍、第十二條第四項之未經許可持有
    子彈罪。其以一行為觸犯前開二罪名，為想像競合犯，依刑
    法第五十五條之規定，應從一重之未經許可寄藏其他可發射
    子彈具有殺傷力之改造手槍罪論處。被告前因違反毒品危害
    防制條例案件，經本院於九十四年九月六日，以九十四年度
    簡字第三九０五號判決判處有期徒刑四月確定，並於九十五
    年五月六日縮刑期滿執行完畢等情，有臺灣高等法院被告前
    案紀錄表一份在卷可稽，其於有期徒刑執行完畢後，五年以
    內故意再犯有期徒刑以上之罪，為累犯，依刑法第四十七條
    第一項規定，加重其刑。爰審酌被告寄藏槍彈之行為，對社
    會所生之危害程度、犯後坦承犯行而態度良好及其他一切情
    狀，從輕量處如主文所示之刑，並就罰金部分諭知易服勞役
    之折算標準。扣案之改造手槍一支（含彈匣一個，槍枝管制
    編號：0000000000號）及現尚存子彈五顆，係違
    禁物，爰依刑法第三十八條第一項第一款規定宣告沒收。至
    送鑑驗時試射具殺傷力之土造子彈二顆，既因試射擊發而不
    具殺傷力，已非違禁物，自無從宣告沒收，附此敘明。
據上論斷，應依刑事訴訟法第二百九十九條第一項前段，槍砲彈
藥刀械管制條例第八條第四項、第十二條第四項，刑法第十一條
前段、第五十五條、第四十七條第一項、第四十二條第三項、第
三十八條第一項第一款，判決如主文。
本件經檢察官張誌洋到庭執行職務
中    華    民    國    97    年    1     月    17    日
                  刑事第四庭審判長法  官  許政賢
                                  法  官  廖怡貞
                                  法  官  吳冠霆
上列正本證明與原本無異。
如不服本判決，應於判決送達後十日內敘明上訴理由，向本院提
出上訴狀（應附繕本），上訴於臺灣高等法院。
                                  書記官  黃炎煌
中    華    民    國    97    年    1     月    17    日
附錄法條：槍砲彈藥刀械管制條例第八條、第十二條
槍砲彈藥刀械管制條例第8條
未經許可，製造、販賣或運輸鋼筆槍、瓦斯槍、麻醉槍、獵槍、
空氣槍或第4條第1項第1款所定其他可發射金屬或子彈具有殺傷
力之各式槍砲者，處無期徒刑或5年以上有期徒刑，併科新臺幣1
千萬元以下罰金。
未經許可，轉讓、出租或出借前項所列槍枝者，處 5 年以上有期
徒刑，併科新臺幣 1 千萬元以下罰金。
意圖供自己或他人犯罪之用，而犯前二項之罪者，處無期徒刑或
 7 年以上有期徒刑，併科新臺幣 1 千萬元以下罰金。
未經許可，持有、寄藏或意圖販賣而陳列第 1 項所列槍枝者，處
 3年以上10年以下有期徒刑，併科新臺幣700萬元以下罰金。
第 1 項至第 3 項之未遂犯罰之。
槍砲彈藥刀械管制條例第12條
未經許可，製造、販賣或運輸子彈者，處 1 年以上 7 年以下有
期徒刑，併科新台幣 500 萬元以下罰金。
未經許可，轉讓、出租或出借子彈者，處 6 月以上 5 年以下有
期徒刑，併科新台幣 300 萬元以下罰金。
意圖供自己或他人犯罪之用，而犯前二項之罪者，處 3 年以上
10 年以下有期徒刑，併科新台幣 700 萬元以下罰金。
未經許可，持有、寄藏或意圖販賣而陳列子彈者，處 5 年以下有
期徒刑，併科新台幣 300 萬元以下罰金。
第 1 項至第 3 項之未遂犯罰之。


司法院資訊處製作；財團法人民間司法改革基金會備份。
